臺灣板橋地方法院民事判決　九十一年度訴字第一四六八號
　　原　　　告　合作金庫銀行股份有限公司
　　法定代理人　乙○○
　　訴訟代理人　丙○○
　　　　　　　　丁○○
　　　　　　　　　　　　　　送.
　　被　　　告　戊○○
　　　　　　　　己○○
　　　　　　　　甲○○○
右當事人間請求返還消費借貸款事件，本院判決如左：
    主      文
被告應連帶給付原告新臺幣貳佰貳拾貳萬陸仟陸佰伍拾壹元，及自民國九十年四月四
日起至清償日止，按週年利率百分之九點三五三計算之利息，暨自民國九十年五月五
日起至清償日止，逾期在六個月以內給付者，按上開利率百分之十，逾期超過六個月
給付者，按上開利率百分之二十計付之違約金。
訴訟費用由被告連帶負擔。
本判決於原告以新臺幣柒拾肆元為被告供擔保後，得假執行。
    事      實
一、原告方面：
    （一）聲明：求為判決如主文第一項所示，並陳明願供擔保請准宣告假執行。
    （二）陳述：被告戊○○、己○○、甲○○○及訴外人楊英端為訴外人楊盛州之
          繼承人，楊盛州於民國八十二年十月四日向原告借款新台幣（下同）二百
          七十三萬元，約定借款期間二十年，利率依原告基本放款利率加碼年息百
          分之一點七五，並隨同變動而調整，遲延履行時，其逾期六個月以內者，
          另按原利率之一成加付違約金，逾期超過六個月以上者，加倍計付，並立
          有借據暨其他約定事項乙紙為憑。詎楊盛州僅攤還部分本金五十萬三千三
          百四十九元及繳息至九十年四月三日止之利息（當時基本放款利率為年息
          百分之七點六０三，加碼百分之一點七五，為年息百分之九點三五三）後
          ，即未按期繳納，依雙方其他約定事第五條約定，其債務視為全部到期。
          惟楊盛州於九十年四月九日死亡，是依民法第一千一百五十三條規定，被
          告對楊盛州之債務，應負連帶責任，其中訴外人楊英端部分已另案取得支
          付命令確定證明在案。為此爰依消費借貸、繼承之法律關係，提起本件訴
          訟。
    （三）證據：提出借據暨其他約定事項一紙、基本放款利率表一紙、繼承系統表
          一紙、戶籍謄本四份、本院家事法庭函一件、臺灣高雄地方法院九十一年
          度促字第四三七三九號支付命令及確定證明書各一件為證。
二、被告方面：
    （一）聲明：請求駁回原告之訴。
    （二）陳述：被告不知道訴外人楊盛州何時死亡，亦不知道其有何債務。
    理      由
一、程序方面：
    本件依借據暨其他約定事項第十二條約定，已合意由本院為第一審管轄法院，本
    院自有管轄權。
二、得心證之理由：
    （一）原告主張被告戊○○、己○○、甲○○○及訴外人楊英端為訴外人楊盛州
          之繼承人，楊盛州於八十二年十月四日向原告借款二百七十三萬元，約定
          借款期間二十年，利率依原告基本放款利率加碼年息百分之一點七五，並
          隨同變動而調整，遲延履行時，其逾期六個月以內者，另按原利率之一成
          加付違約金，逾期超過六個月以上者，加倍計付，並立有借據暨其他約定
          事項乙紙為憑。詎楊盛州僅攤還部分本金五十萬三千三百四十九元及繳息
          至九十年四月三日止之利息及繳息至九十年四月三日止之利息（當時基本
          放款利率為年息百分之七點六０三，加碼百分之一點七五，為年息百分之
          九點三五三）後，即未按期繳納，其債務視為全部到期，楊盛州嗣於九十
          年四月九日死亡等語，業據提出借據暨其他約定事項一紙、基本放款利率
          表一紙、繼承系統表一紙、戶籍謄本四份為證，被告對於上開文件之真正
          並不爭執，自堪信原告之上開主張為實在。
    （二）又被告雖辯稱其等均不知訴外人楊盛州何時死亡，有何債務云云。惟按繼
          承，因被繼承人死亡而開始，繼承人自繼承開始時，除本法另有規定外，
          承受被繼承人財產上之一切權利、義務，民法第一千一百四十七條、第一
          千一百四十八條定有明文；又繼承人對被繼承人之債務，負連帶責任，民
          法第一千一百五十三條第一項亦有明文。被告戊○○、己○○、甲○○○
          及訴外人楊英端既均為楊盛州之繼承人，且迄今未依法聲請拋棄繼承或限
          定繼承，有本院家事法庭九十一年六月二十日板院通民科字第二七六九六
          號函在卷可稽，則依上開條文規定，被告自應繼承楊盛州之本件借款債務
          而負連帶責任，是其所辯，尚非足採。本件原告之主張，洵屬正當。
    （三）從而，原告依民法第一千一百五十三條第一項規定及消費借貸法律關係，
          訴請被告連帶給付如主文所示之金額、利息及違約金，為有理由，應予准
          許。
三、假執行之宣告：
    原告陳明願供擔保請准為假執行之宣告，核無不合，爰酌定相當之擔保金額准許
    之。
四、據上論結，本件原告之訴為有理由，依民事訴訟法第八十五條第二項、第三百九
    十條第二項，判決如主文。
中　　　華　　　民　　　國　　九十一　　年　　　八　　　月　　　十三　　日
                                  臺灣板橋地方法院民事第三庭
~B法　官　葉靜芳
右為正本係照原本作成。
如對本判決上訴，須於判決送達後二十日內向本院提出上訴狀。
中　　　華　　　民　　　國　　九十一　　年　　　八　　　月　　　十九　　日
~B書記官　陳金鳳
